臺灣臺中地方法院刑事判決　　　　　　　　　　　　九十二年度易字第一九七八號
　　公　訴　人　臺灣臺中地方法院檢察署檢察官
　　被　　　告　丁○○
　　　　　　　　戊○○
右列被告等因竊盜等案件，經檢察官提起公訴（九十一年度偵字第二○五一二號、九
十二年度偵字第二三四號），本院判決如左：
    主  文
丁○○連續故買贓物，處有期徒刑拾月。
戊○○共同連續攜帶兇器竊盜，處有期徒刑拾月。
    事  實
一、己○○（俟到案後另行審結）、戊○○共同基於為自己不法所有之概括犯意聯絡
    ，自民國九十一年十月二十日早上九時許起，由戊○○駕騎車牌號碼ＫＹＧ－八
    六一號重型機車（未懸掛車牌）搭載己○○，在臺中縣豐原市及潭子鄉一帶，四
    處尋找腳踏車行竊。渠等二人選定目標後，即推由己○○下車，持一支來路不明
    、客觀上足供兇器使用之破壞剪，剪斷腳踏車上之鎖鍊裝置而竊取之。得手後，
    即分由己○○駕騎竊得之腳踏車，至臺中縣潭子鄉○○路二三八號丁○○所開設
    之洋澄自行車行內停放，出售該贓車予丁○○，戊○○則駕騎前開機車至該自行
    車行斜對面等候己○○，俟己○○停放好竊得之腳踏車後，再搭載己○○外出竊
    取腳踏車。己○○與戊○○以此合作方式，連續在臺中縣豐原火車站前、臺中縣
    潭子加工區、臺中縣潭子鄉圖書館前天橋下及臺中縣潭子鄉○○路○段四八○號
    之一前等地，竊取甲○○○ MYRRAH BINAS（菲律賓籍）、乙○○及年籍不詳之人所
    有之腳踏車共四部。而丁○○明知上開四部腳踏車均係己○○所竊之贓車，仍以
    每部腳踏車新臺幣（下同）五百元之價格，連續向己○○買入。嗣於九十一年十
    月二十日上午十一時三十分許，己○○復至臺中縣潭子鄉○○路○段四八○號之
    一前欲行竊腳踏車時，為警當場查獲，並扣得前開破壞剪一支，再由己○○帶同
    警方至丁○○上址自行車行內，起獲前開四部贓車，並在該自行車行斜對面捕獲
    正在等候己○○之戊○○。
二、案經臺中縣警察局豐原分局、霧峰分局分別報請臺灣臺中地方法院檢察署檢察官
    偵查起訴。
    理  由
一、訊據被告戊○○、丁○○均矢口否認有何行竊腳踏車或故買贓車之行為，被告戊○○辯稱：我與己○○是朋友，警方查獲當天，己○○叫我騎機車載他到處去找
    朋友，每到一個地方，他就叫我可以先走，並且叫我在附近的超商等他，大概等
    了半小時，他又回來找我，又跟我說等他一下，他又跑出去，我就一直在超商喝
    飲料，隔了半小時，他又回來找我，後來他就出事被抓，我並不知道他在偷腳踏
    車云云；被告丁○○則辯稱：我並不認識己○○、戊○○二人，然己○○與我父
    親洪萬來是朋友。案發前天晚上我從宜蘭開車回家，到臺中時，已經是案發當天
    凌晨四點二十分左右，我整天開車，人很疲倦，就去睡覺，直至警方前來查緝，
    期間不可能收受贓物。本案的贓車可能是己○○賣給我父親，我父親幾年前有在
    臺中市○○路與太原路口的跳蚤市場，向別人收購過腳踏車（是否贓車我不確定
    ），他修理過後，再把腳踏車拿去賣。他並沒有開設過自行車行，但是他會修理
    腳踏車，以前社區附近的鄰居，腳踏車壞掉，會請他修理云云。經查：
（一）關於被告戊○○前開駕騎未懸掛車牌之機車，搭載同案被告己○○持破壞剪四
      處行竊腳踏車之事實，業經目擊證人林育民及警員陳世偉於檢察官偵訊時證述
      詳確，該二名證人與戊○○素昧平生，當無惡意誣攀之可能，其等證詞自堪採
      憑。至被告戊○○前開所辯其搭載己○○四處尋友，並在超商等候己○○，及
      己○○反覆出沒云云，核與常情不符甚然，顯係犯後圖卸無稽之辯，自無可信
      。
（二）關於被告丁○○前開故買贓車之事實，業經同案被告己○○於警詢初供及九十
      二年五月二十八日檢察官偵訊時供述明確。又證人林育民於檢察官偵訊時亦證
      稱：其在洋澄自行車行附近埋伏，察看己○○將竊得之腳踏車牽入該自行車行
      時，有看到丁○○將鐵捲門拉開，將停在門口一部小貨車車門打開後，又進去
      等語，足見被告丁○○所辯此期間伊係在睡覺云云並非事實。雖證人即被告丁○○之妻丙○○於本院審理時證稱：案發當天，直至警員前來按電鈴時，伊才
      叫丁○○起床云云。然由丙○○另證稱：伊都有與被告丁○○一起去進貨，渠
      等並未賣中古腳踏車，渠等雖有到自行車工廠買過庫存貨，但也是新車，並未
      曾買過中古腳踏車等詞，明顯與被告丁○○於九十一年十月二十日檢察官偵訊
      時所供：「（警方在你家中查扣之十五部腳踏車來源？）我本身在賣腳踏車，
      我於九十一年十月九日，在臺中市○○路後面的跳蚤市場以八百元至一千元買
      的，我再轉賣至宜蘭縣、花蓮縣、臺東縣市，我沒有在臺中市賣過腳踏車，原
      住民比較喜歡買舊車」等詞相左，二人之間復具有配偶之親密關係，故本院認
      證人丙○○所言警方登門查緝時，被告丁○○尚在睡眠中云云，顯係迴護被告
      丁○○之詞，並無可採。被告丁○○雖另辯稱：本案贓車可能是己○○售予其
      父洪萬來云云。然被告丁○○於本院訊問時自承：洋澄自行車行係伊自己所開
      設，與其父洪萬來無關；洪萬來係二十九年次，目前係通緝犯；又洪萬來案發
      前僅不定時至伊臺中縣潭子鄉○○路二三八號處居住等語。可知洋澄自行車行
      係被告丁○○自營監管，要無可能任由陌生之同案被告己○○反覆出入該址停
      放囤積贓車，而渾然不知之理。況洪萬來與被告丁○○年齡相差逾三十歲，共
      同被告己○○或證人林育民，當無可能因混淆被告丁○○與其父洪萬來，而為
      前開不利於被告丁○○之供述及證述，益徵本案向己○○買入贓車者，確係被
      告丁○○而非洪萬來。被告丁○○前開所辯，無非推諉卸責之詞。至被告丁○○請求本院調取案發前伊駕車循高速公路返家之「行車紀錄」一節，與其本案
      故買贓物犯行顯無關聯，核無調查必要，附此敘明。
（三）本案復有被害人乙○○、甲○○○ MYRRAH BINAS於警詢時之指述，贓物認領保管
      單二紙、查獲現場圖三紙、贓車及現場照片五十一紙並破壞剪一支扣案可資佐
      憑，從而事證明確，被告戊○○、丁○○之犯行均堪認定。
二、查扣案之破壞剪，係堅硬之鐵製品，客觀上足以危害他人之生命、身體安全，自
    屬兇器。是核被告戊○○所為，係犯刑法第三百二十一條第一項第三款之攜帶兇
    器竊盜罪，其與同案被告己○○有犯意聯絡及行為分擔，為共同正犯。其多次竊
    取腳踏車之行為，時間緊接，犯罪構成要件相同，顯係基於概括犯意為之，為連
    續犯，應依刑法第五十六條之規定以一罪論，並加重其刑。另核被告丁○○所為
    ，係犯刑法第三百四十九條第二項之故買贓物罪。其多次故買贓物之犯行，時間
    緊接，犯罪構成要件相同，顯係基於概括犯意為之，為連續犯，應依刑法第五十
    六條之規定以一罪論，並加重其刑。爰審酌被告戊○○、丁○○犯罪之動機、目
    的均為圖私利，戊○○光天化日四處行竊多屬社會中下階層者所使用之交通工具
    ，惡性非輕；丁○○則提供行竊者流暢之銷贓管道，助長竊盜犯罪，惡性亦重，
    其等二人犯罪後復均未能坦認犯行，一再推諉卸責，態度惡劣等一切情狀，量處
    如主文所示之刑。扣案之破壞剪一支，同案被告己○○否認係其所有，本院亦查
    無實據可認屬本案被告等所有之物，故不予宣告沒收。
據上論斷，應依刑事訴訟法第二百九十九條第一項前段，刑法第二十八條、第五十六
條、第三百二十一條第一項第三款、第三百四十九條第二項，罰金罰鍰提高標準條例
第一條前段，判決如主文。
中      華      民      國      九十三      年      五      月    十二  日
                                臺灣臺中地方法院刑事第十庭
                                    審判長法  官  郭  瑞  祥
                                          法  官  黃  家  慧
                                          法  官  蔡  建  興
右正本證明與原本無異。
如不服本判決，應於判決送達後十日內向本院提出上訴狀，上訴於臺灣高等法院臺中
分院( 須附繕本 )。
                                          書記官
中    華    民    國      九十三      年       五      月     十八    日
附錄論罪科刑法條：
刑法第三百二十一條第一項第三款
犯竊盜罪而有左列情形之一者，處六月以上五年以下有期徒刑。
第三款：攜帶兇器而犯之者。
刑法第三百四十九條：
收受贓物者，處三年以下有期徒刑、拘役或五百元以下罰金。
搬運、寄藏、故買贓物或為牙保者，處五年以下有期徒刑、拘役或科或併科一千元以
下罰金。
因贓物變得之財物，以贓物論。
